【裁判字號】    95,裁,1638
【裁判日期】    950727
【裁判案由】    綜合所得稅
【裁判全文】
最  高  行  政  法  院  裁  定
                                     95年度裁字第01638號
上  訴  人  甲○○
被 上 訴人  財政部臺灣省南區國稅局
代  表  人  朱正雄
上列當事人間因綜合所得稅事件，上訴人對於中華民國94年11月
30日高雄高等行政法院94年度訴更字第11號判決，提起上訴，本
院裁定如下：
    主  文
上訴駁回。
上訴審訴訟費用由上訴人負擔。
    理  由
一、按對於高等行政法院判決之上訴，非以其違背法令為理由，
    不得為之，行政訴訟法第242條定有明文。依同法第243條第
    1項規定，判決不適用法規或適用不當者，為違背法令；判
    決有同法條第2項所列各款情形之一者，為當然違背法令。
    又提起上訴，應以上訴狀表明上訴理由並應添具關於上訴理
    由之必要證據，復為同法第244條第1項第4款及第2項所明定
    。是當事人提起上訴，如以原審判決有不適用法規或適用不
    當為理由時，其上訴狀應有具體之指摘，並揭示該法規之條
    項或其內容；如以原審判決有上開規定所列各款情形之當然
    違背法令為理由時，其上訴狀應揭示合於該款之事實。如上
    訴狀未依此項方法表明，或其所表明者，顯與上開法條規定
    之情形不相合時，即難認為已對原審判決之違背法令有具體
    之指摘，其上訴自難認為合法。
二、本件上訴意旨略以：上訴人係彰化中亞事務所掛名所長，未
    經手法律顧問費之財務，亦無經營法律顧問業務，自無法提
    供帳冊及日記簿供核，亦無漏報系爭所得。又上訴人87年度
    受領盈餘分配僅新臺幣（下同）10餘萬元，而彰化中亞事務
    所之支出比率為96%，被上訴人依財政部規定之30%扣減必要
    費用，錯誤核定87年度所得871,150元，原判決未予說明，
    有判決不備理由之違法。再者，原審卷內諸多證據證明，彰
    化中亞事務所係包振力出資、施振盛經理執行上訴人律師名
    義之顧問業務，上訴人非獨資經營，原判決就上訴人所提有
    利於己之事證未予調查置論，有違發見真相及職權調查主義
    之規定等語。
三、查原判決對於如何認定彰化中亞事務所係由上訴人獨資經營
    ，而非由上訴人與訴外人施振盛、黃振富合夥經營等情，其
    就認定事實所憑之證據及得心證之理由業已論述甚詳；並以
    上訴人未依法設置帳簿記帳且未提示相關足資憑信之帳證資
    料供核，認被上訴人依查得上訴人漏未申報之執行業務收入
    ，並按財政部所頒費用標準30%核定其所得額，堪予採取等
    由，詳以敘明其認定之理由。上訴意旨主張各節均經原審論
    駁在案，其再執前詞提起上訴，係就原審取捨證據、認定事
    實之職權行使，指摘其為不當，或就原判決已為論斷，泛言
    未論斷或理由不備，而對原判決究竟有何違背法令之事由，
    並未具體指明及提出關於其所指事實之必要證據，依據首揭
    規定，其上訴顯難認為合法，應予駁回。
三、依行政訴訟法第249條第1項前段、第104條、民事訴訟法第
    95條、第78條，裁定如主文。
中    華    民    國    95    年    7     月    27    日
                  第五庭審判長法  官  鄭  淑  貞
                              法  官  黃  合  文
                              法  官  吳  明  鴻
                              法  官  林  茂  權
                              法  官  鄭  小  康
以  上  正  本  證  明  與  原  本  無  異
中    華    民    國    95    年    7     月    28    日
                              書記官  阮  桂  芬


司法院資訊處製作；財團法人民間司法改革基金會備份。
